Paul Kröner

Software Engineer

paul.kroener@rplsoft.de

Aktuell

Freiberuflicher Software-Entwickler, wohnhaft in 71522 Backnang (Großraum Stuttgart).

Vorstellung

Hallo, mein Name ist Paul, geboren 1984. Ich bin leidenschaftlicher Software-Entwickler. In den letzten Jahren lag mein Fokus hauptsächlich auf .NET / ASP.NET mit Schwerpunkt Web-Entwicklung und Schnittstellen. Mit dabei waren auch immer diverse Datenbanken und Frontends. Bezüglich Bibliotheken habe ich besonders viel Erfahrung mit AutoMapper, Autofac und NHibernate.

Sauberer und gepflegter Code, automatisierte Tests und Dokumentation gehören für mich zum guten Ton. Meine Arbeit organisiere ich am liebsten in einem Ticketsystem. Eine Versionsverwaltung zur Ablage von Dokumenten und Quellcode bildet die Grundlage, hier habe ich Erfahrung mit SVN, HG/Mercurial und Git. Für sehr hilfreich halte ich eine Build-Pipeline bzw. Continuous Integration (hier habe ich viel Erfahrung mit JetBrains TeamCity).

Grundsätzlich scheue ich keine Herausforderung und freue mich auf interessante Projekte, neue Technologien und eine gute Zusammenarbeit.

Interessen / Hobbies

Fahrrad, Reisen, Kochen, Backen, Garten

Berufliche Erfahrung

01.2020 - 12.2022

Softwareentwicklung nebenberuflich

Entwicklung einer webbasierten Software zur automatisierten Erstellung und Auswertung von Klausurprüfungen (Python, Django, React]S, SQLite, Docker)

12.2015 - 12.2022

Softwareentwickler L-mobile solutions GmbH & Co. KG, Sulzbach an der Murr

2020-2022

Schnittstellenentwicklung zur Datenreplikation zwischen ERP und Field Service Management Software / CRM per OData API ERPs u.a. proALPHA, InforCOM, SAP Business One (C#, SQLite, MSSQL, Oracle, HANA)

2018-2022

Entwicklung einer OData REST API für eine Field Service Management Software / CRM

(C#, ASP.NET, WebAPI)

2016-2022

Wartung und Weiterentwicklung einer Field Service Management Software, bzw. CRM (C#, ASP.NET, JavaScript, MSSQL)

2016-2022

Wartung und Weiterentwicklung einer Planungssoftware zur Planung von Technikereinsätzen (C#, VB.NET, WinForms, MSSQL)

2015-2016

Konzeption, Entwicklung von Anpassungen und Betreuung / Wartung von Kundenprojekten (C#, JavaScript, MSSQL)

10.2011 - 11.2015

Softwareentwickler iSILOG GmbH, später EDAG Production Solutions GmbH & Co. KG, Baden-Baden

2013-2015

Entwicklung webbasierter Lösung zur Planung, Simulation und Auswertung von Wertströmen

(Java, JavaScript, Vaadin, PostgreSQL)

2012-2015

Entwicklung Programm zur statischen Kapazitätsplanung auf Basis von SAP Produktionsdaten (C#, MSSQL)

2011-2015

Entwicklung Plugin für Systems Navigator Scenario Navigator zur Planungsunterstützung mittels Wertstromanalyse und –simulation (C#, MSSQL)

2011-2015

Entwicklung Schnittstelle zwischen dem CAD-System Siemens NX und Siemens SIMIT für die virtuelle Inbetriebnahme innerhalb von NX (C#)

2012-2014

Entwicklung webbasierter Projektreportinglösung auf Basis von Daten aus der Projektmanagementsoftware Projektron BCS (Java, C#, Vaadin, MSSQL)

- Kunden- und Projektbetreuung
- Simulationsprojekte mit Plant Simulation
- Administration IT Infrastruktur

10.2008 - 10.2011

Duales Studium

- Simulationsprojekte, Neu- und Weiterentwicklung von Bausteinbibliotheken für Siemens Plant Simulation (Materialflusssimulation)
- Entwicklung Bibliotheken, Plugins, Betreuung Kundenprojekte für Xcelgo Experior (Virtuelle Inbetriebnahme)

Ausbildung

10.2008 - 10.2011

DHBW Karlsruhe

Studiengang

Angewandte Informatik, Vertiefung: Softwareentwicklung

Bachelorarbeit

"Durchgängige Simulation und virtuelle Inbetriebnahme komplexer Materialflusssysteme"

(Note: 1,3)

Abschluss

Bachelor of Science (B.Sc.)

(Note: 1,8)

Entwicklung einer Offline-Schnittstelle zwischen Plant Simulation und Cinema4D zur automatischen Animationserstellung auf Basis von Simulationsdaten

10.2003 - 04.2008	Technische Universität Ilmenau
	Informatik, Nebenfach: Automatisierungstechnik
09.1995 - 06.2003	Gymnasium Klosterschule Roßleben
	Abitur / Allgemeine Hochschulreife (Note: 2,6)

10.2000 - 06.2001 **Van Wert High School**

Austauschschüler in Van Wert, OH (USA)